【裁判字號】    94,勞小上,1
【裁判日期】    950208
【裁判案由】    給付資遣費
【裁判全文】
臺灣新竹地方法院民事裁定             94年度勞小上字第1號
上  訴  人  臻龍實業股份有限公司
法定代理人  陳碧蓉
被上訴人    甲○○
上列當事人間請求給付資遣費事件，上訴人對於中華民國94年8
月22日本院竹北簡易庭94年度竹北勞小字第6號第一審判決提起
上訴，本院裁定如下：
    主      文
上訴駁回。
第二審訴訟費用新臺幣壹仟伍佰元由上訴人負擔。
    理      由
一、按對於小額程序第一審裁判之上訴或抗告，非以其違背法令
    為理由，不得為之，民事訴訟法第436條之24第2項定有明文
    。復按上訴不合程式者，第二審法院應以裁定駁回之，民事
    訴訟法第444條第1項亦有明定，此項規定依同法第436條之
    32第2項之規定，於小額事件之上訴程序準用之。又所謂「
    判決違背法令」，依同法第436條之32第2項準用同法第468
    條、第469條第1款至第5款之規定，乃指「判決不適用法規
    或適用不當」或「判決有同法第469條第1款至第5款情形之
    一」者而言，並不包括同法第469條第6款「判決不備理由或
    理由矛盾」之情形在內（此觀民事訴訟法第436條之32第2項
    僅有準用同法第468條、第469條第1款至第5款之規定，並無
    準用同法第469條第6款之規定即明）。再依同法第436條之
    25之規定，上訴狀內應記載上訴理由，表明下列各款事項：
    原判決所違背之法令及其具體內容；依訴訟資料可認為
    原判決有違法令之具體事實。故提起小額程序第二審上訴，
    倘以原判決有不適用法規或適用法規不當為其上訴理由，其
    上訴狀或理由書應有具體之指摘，並揭示該法規之條項或其
    內容，若係成文法以外之法則，應揭示該法則之旨趣，倘為
    司法院解釋或本院之判例，則應揭示該判解之字號或其內容
    ；倘以原判決有同法第469條所列第1款至第5款情形之一（
    亦即：判決法院之組織不合法、依法律或裁判應迴避之法官
    參與裁判、法院於權限之有無辨別不當或違背專屬管轄之規
    定、當事人於訴訟未經合法代理、違背言詞辯論公開之規定
    ）者，為其上訴理由，則其上訴狀或理由書，應揭示合於該
    款之事實；上訴狀或理由書如未依此項方法表明，即難認為
    已對第一審判決之違背法令有具體指摘，其上訴自難認為合
    法（最高法院71年台上字第314號判例參照）。
二、本件之上訴意旨略以：由於上訴人當時承包台電工程，因台
    電一直要求上訴人儘速完成，惟被上訴人一直無法完成程式
    設計，致使上訴人與台電於民國94年4月12日訂立「延續契
    約規範書」，以利工程結案。而被上訴人於原審中陳稱，其
    於前項工程中未獲任何支援，實非事實；按上訴人之工作日
    誌表，上訴人之員工均有所分配及規劃，而被上訴人僅係負
    責PLC程式，卻已花費將近555小時。故上訴人公司之吳總經
    理曾多次告知被上訴人應加速完成程式設計，惟被上訴人請
    假時，又未告知其餘同事後續動作，導致本件工程案不斷遲
    延，嚴重損害上訴人公司之信譽。因此，被上訴人之離職，
    並非上訴人公司之吳總經理叫被上訴人走人而導致。從而，
    上訴人實不需給付被上訴人資遣費，為此請求廢棄原判決等
    語。
三、經查：本件上訴人對小額訴訟之第一審判決提起上訴，核其
    上訴理由狀所載內容，均係重複其在第一審所主張之事實，
    上訴人提起本件上訴，其上訴狀內所載上訴理由，既未具體
    說明原審判決有何不適用法規或適用法規不當之情形，並揭
    示該法規之條項或其內容，或合於民事訴訟法第469條第1款
    至第5款之事實，難認對於原審判決之如何違背法令已有具
    體指摘，依據首開說明，自應認其上訴為不合法，應予裁定
    駁回。
四、本件上訴人支出之第二審訴訟費用，應由上訴人負擔，附此
    敘明。
五、據上論結，本件上訴為不合法，依民事訴訟法第436條之32
    第2項、第444第1項、第95條、第78條、第436條之19第1項
    ，裁定如主文。
中    華    民    國    95    年    2    月    8    日
                  民事第一庭   審判長法  官  王佳惠
                                     法  官  李珮瑜
                                     法  官  黃珮禎
以上正本係照原本作成。
本裁定不得抗告。
中    華    民    國    95    年    2    月    8    日
                                     書記官  黎秀娟


司法院資訊處製作；財團法人民間司法改革基金會備份。
